da: Erhverv og industri > Videnskab og laboratorier > Laboratorieudstyr: Autoklaver; Centrifuger; Tørismaskiner; Frysetørringsmaskiner; Laboratorie – blendere; Laboratoriefrysere; Laboratorietragte; Laboratorie – varmeplader; Laboratorie – ovne; Mikroskop – tilbehør; Mikroskoper; Mikrotomer; Tilbehør til spektrometre; Spektrometre
nb: Forretninger og industri > Vitenskap og laboratorier > Laboratorieutstyr: Autoklaver; Sentrifuger; Tørrismaskiner; Frysetørkemaskiner; Laboratorieblendere; Laboratoriefrysere; Laboratorietrakter; Kokeplater for laboratorier; Laboratorieovner; Mikroskoptilbehør; Mikroskoper; Mikrotomer; Spektrometertilbehør; Spektrometere
ko: 비즈니스/산업 > 과학/연구 > 실험 기구: 고압 멸균기; 원심분리기; 드라이 아이스 제조기; 동결건조기; 실험실용 분쇄기; 실험용 냉동고; 실험실 깔대기; 실험용 가열판; 실험용 오븐; 현미경 부대용품; 현미경; 마이크로톰; 분광계 부대용품; 분광계
en: Business & Industrial > Science & Laboratory > Laboratory Equipment: Autoclaves; Centrifuges; Dry Ice Makers; Freeze-Drying Machines; Laboratory Blenders; Laboratory Freezers; Laboratory Funnels; Laboratory Hot Plates; Laboratory Ovens; Microscope Accessories; Microscopes; Microtomes; Spectrometer Accessories; Spectrometers
sk-SK: Obchod a priemysel > Vedecké laboratórium > Laboratórne vybavenie: Autoklávy; Centrifúgy; Výrobníky suchého ľadu; Lyofilizačné stroje; Laboratórne mixéry; Laboratórne mrazničky; Laboratórne lieviky; Laboratórne vyhrievacie platne; Laboratórne pece; Príslušenstvo k mikroskopom; Mikroskopy; Mikrotómy; Príslušenstvo k spektrometrom; Spektrometre
th: ธุรกิจและอุตสาหกรรม > วิทยาศาสตร์และห้องแล็บ > อุปกรณ์ห้องแล็บ: หม้อนึ่งฆ่าเชื้อโรค; เครื่องปั่นเหวี่ยงตะกอน; เครื่องทำน้ำแข็งแห้ง; เครื่องทำแห้งแบบแช่เยือกแข็ง; เครื่องปั่นห้องแล็บ; เครื่องแช่แข็งห้องแล็บ; กรวยสำหรับห้องปฏิบัติการ; แผ่นความร้อนในห้องแล็บ; เตาอบในห้องแล็บ; อุปกรณ์กล้องจุลทรรศน์; กล้องจุลทรรศน์; เครื่องตัดชิ้นเนื้อ; อุปกรณ์สเปกโทรมิเตอร์; สเปกโทรมิเตอร์
lt-LT: Verslas ir pramonė > Mokslas ir laboratorijos > Laboratorinė įranga: Autoklavai; Centrifugos; Sauso ledo gaminimo aparatai; Liofilizatoriai; Laboratoriniai maišytuvai; Laboratoriniai šaldikliai; Laboratoriniai piltuvėliai; Laboratorinės kaitlentės; Laboratorinės krosnelės; Mikroskopų priedai; Mikroskopai; Mikrotomai; Spektrometrų priedai; Spektrometrai
ru: Бизнес и промышленность > Лабораторное и научное оборудование > Лабораторное оборудование: Автоклавы; Центрифуги; Генераторы сухого льда; Лиофильные сушилки; Лабораторные смесители; Лабораторные морозильные камеры; Лабораторные воронки; Лабораторные нагревательные плиты; Лабораторные печи; Аксессуары для микроскопов; Микроскопы; Микротомы; Аксессуары для спектрометров; Спектрометры
pl: Biznes i przemysł > Badania naukowe i laboratoryjne > Sprzęt laboratoryjny: Autoklawy; Wirówki; Maszyny do suchego lodu; Urządzenia do liofilizacji; Miksery laboratoryjne; Chłodziarki laboratoryjne; Lejki laboratoryjne; Laboratoryjne płyty grzewcze; Piece laboratoryjne; Akcesoria do mikroskopu; Mikroskopy; Mikrotomy; Akcesoria do spektrometrów; Spektrometry
tr: İş ve Endüstri > Bilim ve Laboratuvar > Laboratuvar Ekipmanları: Otoklavlar; Santrifüjler; Kuru Buz Yapıcılar; Dondurucu-Kurutucu Makineler; Laboratuvar Karıştırıcıları; Laboratuvar Dondurucuları; Laboratuvar Hunileri; Laboratuvar Ocakları; Laboratuvar Fırınları; Mikroskop Aksesuarları; Mikroskoplar; Mikrotomlar; Spektrometre Aksesuarları; Spektrometreler
zh-TW: 商業與各產業 > 科學和實驗室 > 實驗室器材: 滅菌釜; 離心機; 乾冰製造機; 冷凍乾燥機; 實驗室攪拌機; 實驗室冷藏櫃; 實驗室漏斗; 電磁加熱攪拌機; 實驗室烤箱; 顯微鏡配件; 顯微鏡; 切片機; 光譜儀配件; 光譜儀
it: Commercio e industria > Scienza e laboratorio > Strumenti da laboratorio: Autoclavi; Centrifughe; Macchine per ghiaccio secco; Macchine per il ghiaccio secco; Agitatori da laboratorio; Congelatori da laboratorio; Imbuti da laboratorio; Piastre da laboratorio; Forni da laboratorio; Accessori per microscopio; Microscopi; Microtomi; Accessori per spettrometro; Spettrometri
ja: ビジネス・産業 > 科学・実験 > 実験器具: 加圧滅菌器; 遠心分離機; ドライアイスメーカー; 凍結乾燥機; 実験用ブレンダー; 実験用冷凍庫; 実験用漏斗; 実験用ホットプレート; 実験用オーブン; 顕微鏡関連用品; 顕微鏡; ミクロトーム; 分光計関連用品; 分光計
nl: Zakelijk en industrieel > Wetenschap en laboratoriums > Laboratoriumapparatuur: Autoclaven; Centrifuges; Droogijsmakers; Vriesdrogers; Mengapparaten voor laboratoriums; Laboratoriumvriezers; Laboratoriumtrechters; Warmhoudplaatjes voor laboratoriums; Ovens voor laboratoriums; Accessoires voor microscopen; Microscopen; Microtooms; Accessoires voor spectrometers; Spectrometers
vi: Kinh doanh & Công nghiệp > Khoa học & Phòng thí nghiệm > Thiết bị phòng thí nghiệm: Nồi hấp tiệt trùng; Máy ly tâm; Máy làm đá khô; Máy sấy lạnh; Máy trộn phòng thí nghiệm; Tủ lạnh trong phòng thí nghiệm; Phễu dùng trong phòng thí nghiệm; Bếp đun thí nghiệm; Lò nướng phòng thí nghiệm; Phụ kiện kính hiển vi; Kính hiển vi; Máy cắt tiêu bản; Phụ kiện quang phổ kế; Quang phổ kế
cs: Obchod a průmysl > Věda a laboratoře > Laboratorní vybavení: Autoklávy; Odstředivky; Výrobníky suchého ledu; Lyofilizační zařízení; Laboratorní mixéry; Laboratorní mrazáky; Laboratorní nálevky; Laboratorní vařiče; Laboratorní trouby; Mikroskopy – příslušenství; Mikroskopy; Mikrotomy; Spektrometry – příslušenství; Spektrometry
pt-PT: Business e industrial > Ciência e laboratório > Equipamento de laboratório: Autoclaves; Centrífugo; Máquinas de fabrico de gelo seco; Máquinas de congelação-secagem; Misturadoras de laboratório; Congeladoras de laboratório; Funis de laboratório; Placas quentes de laboratório; Fornos de laboratório; Acessórios de microscópio; Microscópios; Micrótomos; Acessórios de espectrómetro; Espectrómetros
sl-SI: Posel in industrija > Znanost in laboratorij > Laboratorijska oprema: Avtoklavi; Centrifuge; Aparati za izdelavo suhega ledu; Stroji za liofilizacijo; Laboratorijski mešalniki; Laboratorijski zamrzovalniki; Laboratorijski lijaki; Laboratorijske grelne plošče; Laboratorijski peči; Dodatki za mikroskope; Mikroskopi; Mikrotomi; Dodatki za spektrometre; Spektrometri
de: Wirtschaft & Industrie > Wissenschaft & Labor > Laborausstattung: Autoklaven; Zentrifugen; Trockeneismaschinen; Gefriertrockenmaschinen; Labormixer; Labor-Gefrierschränke; Labortrichter; Labor-Heizplatten; Laboröfen; Mikroskopzubehör; Mikroskope; Mikrotome; Zubehör für Spektrometer; Spektrometer
pt-BR: Comercial e industrial > Ciência e laboratório > Equipamentos de laboratório: Esterilizadores; Centrífugas; Máquina de gelo seco; Máquinas de liofilização; Liquidificadores de laboratório; Refrigeradores para laboratório; Funis para laboratório; Placas térmicas de laboratório; Fornos de laboratório; Acessórios para microscópios; Microscópios; Micrótomos; Acessórios para espectrômetro; Espectrômetros
ro-RO: Afaceri și sectorul industrial > Știință și laborator > Echipamente de laborator: Autoclave; Centrifuge; Dispozitive de gheață uscată; Mașini de liofilizare; Blendere de laborator; Congelatoare de laborator; Pâlnii de laborator; Plite de laborator; Cuptoare de laborator; Accesorii pentru microscoape; Microscoape; Microtoame; Accesorii pentru spectrometre; Spectrometre
el: Επιχειρηματικός & βιομηχανικός εξοπλισμός > Επιστήμη & εργαστήριο > Εργαστηριακός εξοπλισμός: Αυτόκλειστα; Φυγοκεντρητές; Συσκευές παραγωγής ξηρού πάγου; Μηχανήματα λυοφιλίωσης; Μπλέντερ εργαστηρίου; Καταψύκτες εργαστηρίου; Χοάνες εργαστηρίου; Εστίες θέρμανσης εργαστηρίου; Φούρνοι εργαστηρίου; Αξεσουάρ μικροσκοπίου; Μικροσκόπια; Μικρότομοι; Αξεσουάρ φασματομέτρων; Φασματόμετρα
hu: Üzlet és ipar > Tudomány és laboratórium > Laboratóriumi berendezések: Autoklávok; Centrifugák; Szárazjégkészítők; Fagyasztva szárító gépek; Laboratóriumi turmixgépek; Laboratóriumi fagyasztók; Laboratóriumi tölcsérek; Laboratóriumi főzőlapok; Laboratóriumi sütők; Mikroszkóp-kiegészítők; Mikroszkópok; Mikrotomok; Spektrométer-kiegészítők; Spektrométerek
bg-BG: Бизнес и промишленост > Наука и лаборатория > Лабораторно оборудване: Автоклави; Центрофуги; Машини за сух лед; Машини за сухо замразяване; Лабораторни хомогенизатори; Лабораторни фризери; Лабораторни фунии; Лабораторни нагревателни плочи; Лабораторни пещи; Аксесоари за микроскоп; Микроскопи; Микротоми; Аксесоари за спектрометри; Спектрометри
es: Economía e industria > Ciencia y laboratorio > Equipo de laboratorio: Autoclaves; Centrifugadoras; Máquinas de hielo seco; Máquinas de liofilización; Licuadoras para laboratorio; Congeladores de laboratorio; Embudos de laboratorio; Placas para calentar de laboratorio; Hornos de laboratorio; Accesorios para microscopios; Microscopios; Microtomos; Accesorios para espectrómetros; Espectrómetros
hr-HR: Posao i industrija > Znanost i laboratorij > Laboratorijska oprema: Autoklavi; Centrifuge; Aparati za suhi led; Strojevi za sušenje smrzavanjem; Laboratorijski blenderi; Laboratorijski zamrzivači; Laboratorijski lijevci; Laboratorijske grijaće ploče; Laboratorijske pećnice; Pribor za mikroskop; Mikroskopi; Mikrotomi; Pribor za spektrometar; Spektrometri
sv: Företag och industri > Vetenskap och laboratorium > Laboratorieutrustning: Autoklaver; Centrifuger; Ismaskiner för kolsyreis; Maskiner för frystorkning; Laboratoriemixrar; Laboratoriefrysar; Laboratorietrattar; Värmeplattor för laboratorier; Laboratorieugnar; Mikroskoptillbehör; Mikroskop; Mikrotomer; Tillbehör till spektrometrar; Spektrometrar
fi: Yritys ja teollisuus > Tiede ja laboratorio > Laboratorio­laitteet: Autoklaavit; Sentrifugit; Kuivajääkoneet; Kylmäkuivauslaitteet; Laboratoriosekoittimet; Laboratoriopakastimet; Laboratoriosuppilot; Laboratorion keitinlevyt; Laboratoriouunit; Mikroskooppitarvikkeet; Mikroskoopit; Mikrotomit; Spektrometritarvikkeet; Spektrometrit
zh-CN: 商业/工业 > 科学与实验 > 实验室设备: 高压灭菌器; 离心机; 干冰机; 冻干机; 实验室搅拌机; 实验室冷柜; 实验室漏斗; 实验室电热板; 实验室烤箱; 显微镜配件; 显微镜; 切片机; 光谱仪配件; 光谱分析仪
fr: Entreprise et industrie > Sciences et laboratoire > Matériel de laboratoire: Autoclaves; Centrifugeuses; Machines de production de glace carbonique; Machines à lyophiliser; Centrifugeuses de laboratoire; Congélateurs de laboratoire; Entonnoirs de laboratoire; Plaques chauffantes de laboratoire; Fours de laboratoire; Accessoires pour microscopes; Microscopes; Microtomes; Accessoires de spectromètres; Spectromètres